臺灣苗栗地方法院刑事判決
111年度訴字第469號
公  訴  人  臺灣苗栗地方檢察署檢察官
被      告  陳彥村



指定辯護人  本院公設辯護人  蔡文亮 
上列被告因違反毒品危害防制條例案件，經檢察官提起公訴 （1
11年度毒偵字第858號），又被告於準備程序中就被訴事實為有
罪之陳述，經本院合議庭裁定由受命法官獨任行簡式審判程序後
，檢察官聲請改依協商程序而為判決，本院判決如下：
    主  文
陳彥村施用第一級毒品，處有期徒刑陸月，如易科罰金，以新臺
幣壹仟元折算壹日。又施用第二級毒品，處有期徒刑參月，如易
科罰金，以新臺幣壹仟元折算壹日。應執行有期徒刑捌月，如易
科罰金，以新臺幣壹仟元折算壹日。　　
    犯罪事實及理由
一、本件犯罪事實、證據及應適用之法條，除犯罪事實欄一第7
    行「於111年2月22晚間」更正為「於111年2月22日晚上某時
    」、第10、11行「於111年2月24日7時為警採尿回溯96小時
    內之某時許，在不詳地點，以不詳方式」更正為「於施用用
    海洛因後之111年2月22日晚上某時，在上開住處，以將甲基
    安非他命置於玻璃球內燒烤後吸食所生煙霧方式」、證據部
    分補充「被告陳彥村於本院審理中之自白」；應適用之法條
    部分補充「其施用毒品前持有之低度行為，為施用之高度行
    為所吸收，不另論罪」，餘均引用起訴書之記載（如附件）
    。
二、本件經檢察官與被告於審判外達成協商之合意，且被告已認
    罪。經查，上開協商合意並無刑事訴訟法第455條之4第1項
    所列情形之一，檢察官聲請改依協商程序而為判決，本院爰
    不經言詞辯論，於協商合意範圍內為協商判決，合予敘明。
三、應適用之法條：刑事訴訟法第455條之2第1項、第455條之4
    第2項、第455條之8、第454條第2項（依刑事判決精簡原則
    僅記載程序法條）。
四、附記事項：
　  被告施用毒品所使用之工具香菸、玻璃球，未扣案，又非違
    禁物，且於日常生活容易再取得，欠缺犯罪預防之有效性，
    堪認無刑法上之重要性，復無積極證據足認現尚存在，亦無
    必予沒收之必要，爰不宣告沒收。
五、本判決除有刑事訴訟法第455條之4第1項第1款、第2款、第4
    款、第6款、第7款所定情形之一，或違反同條第2項規定者
    外，不得上訴。如有前述例外得上訴之情形，又不服本件判
    決，得自判決送達後20日內，向本院提出上訴書狀併附理由
    ，上訴於第二審法院。
六、本案經檢察官陳昭銘提起公訴、檢察官彭郁清到庭執行職務
    。
中　　華　　民　　國　　111 　年　　11　　月　　9 　　日
                  刑事第四庭  法　官　許文棋
以上正本證明與原本無異。
　　　　　　　　　　　　　　　書記官  陳彥宏
中　　華　　民　　國　　111 　年　　11　　月　　9 　　日
附錄本案論罪科刑法條：
毒品危害防制條例第10條
施用第一級毒品者，處 6 月以上 5 年以下有期徒刑。
施用第二級毒品者，處 3 年以下有期徒刑。　　

附件：
臺灣苗栗地方檢察署檢察官起訴書
                                    111年度毒偵字第858號
　　被　　　告　陳彥村　男　42歲（民國00年0月0日生）
　　　　　　　　　　　　住苗栗縣○○鄉○○○街00巷00號
　　　　　　　　　　　　國民身分證統一編號：Z000000000號
上列被告因違反毒品危害防制條例案件，業經偵查終結，認應提
 起公訴，茲將犯罪事實及證據並所犯法條分敘如下：
　　　　犯罪事實
一、陳彥村前因施用毒品案件，經法院裁定送觀察、勒戒後，因
    認無繼續施用毒品傾向，於民國110年4月13日執行完畢釋放
    出所，並由本署檢察官以109年度毒偵字第747、1112、1381
    號為不起訴處分確定。另因違反槍砲彈藥刀械管制條例，經
    法院判處應執行有期徒刑5月確定，於111年2月8日易科罰金
    執行完畢。詎其仍未戒除毒癮，於上開觀察勒戒執行完畢後
    3年內，基於施用第一級毒品之犯意，於111年2月22晚間某
    時許，在苗栗縣○○鄉○○○街00巷00號住處前，以將海洛因摻
    入香菸內點燃後吸食所生煙霧之方式，施用海洛因1次；另
    基於施用第二級毒品之犯意，於111年2月24日7時為警採尿
    回溯96小時內之某時許，在不詳地點，以不詳方式施用甲基
    安非他命各1次。嗣為警於111年2月24日凌晨1時10分許，在
    苗栗縣○○鎮○○路00號執行拘提搜索，經徵得在場之陳彥村同
    意帶同至警局採集尿液送驗，結果呈可待因、嗎啡、安非他
    命及甲基安非他命陽性反應，而查悉上情。
二、案經臺中市政府警察局刑事警察大隊報告偵辦。
　　　　證據並所犯法條
一、證據清單及待證事實：
編號 證據名稱 待證事實 1 被告陳彥村於警詢之供述 1.被告坦承上開施用第一級毒品海洛因之事實。 2.被告於111年2月24日為警採尿之事實。 2 臺中市政府警察局刑事警察大隊委託鑑驗尿液代號與真實姓名對照表(檢體編號：V00000000號)、勘查採證(驗)同意書各1紙。 被告於111年2月24日7時許為警採尿，尿液檢體編號為V00000000號之事實。 3 台灣檢驗欣生生物科技股份有限公司出具之濫用藥物尿液檢驗報告 1紙。 被告之上開尿液經檢驗結果呈可待因、嗎啡、安非他命及甲基安非他命陽性反應，證明被告施用海洛因、甲基安非他命犯行之事實。 
二、核被告所為，係犯毒品危害防制條例第10條第1、2項之施用
    第一、二級毒品罪嫌。被告2次施用毒品犯行，犯意各別，
    時間互殊，請分論併罰之。又被告前有如犯罪事實欄所載之
    論罪科刑及執行情形，有刑案資料查註紀錄表附卷可憑，其
    於徒刑執行完畢後，5年以內故意再犯本件有期徒刑以上之
    罪，為累犯，請酌情加重其刑。
三、依刑事訴訟法第251條第1項提起公訴。
　此　致
臺灣苗栗地方法院
中　　華　　民　　國　 111　　年　　6 　　月　　30　　日
                          檢　察　官  陳昭銘